【裁判字號】    95,上易,473
【裁判日期】    950921
【裁判案由】    違反毒品危害防制條例
【裁判全文】
臺灣高等法院臺南分院刑事判決         95年度上易字第473號
上  訴  人
即  被  告  甲○○
上列上訴人因違反毒品危害防制條例案件，不服臺灣臺南地方法
院95年度易緝字第49號中華民國95年7月31日第一審判決（起訴
案號：臺灣臺南地方法院檢察署94年度毒偵字第423號），提起
上訴，本院判決如下：
    主  文
上訴駁回。
    事  實
一、甲○○前於民國（下同）八十七年間因施用毒品案件，經臺
    灣嘉義地方法院裁定送強制戒治，於八十八年六月九日停止
    戒治交付保護管束釋放，於同年十二月二十一日停止戒治交
    付保護管束期滿，未經撤銷，視為強制戒治期滿執行完畢，
    由臺灣臺南地方法院檢察署檢察官，以八十九年度戒毒偵字
    第二五號不起訴處分。詎仍不知悔改，於前開強制戒治期滿
    執行完畢釋放後五年內，復於九十三年十一月三十日下午三
    時許，在其位於臺南市○區○○街一五六巷四號之住處內，
    施用第二級毒品安非他命乙次。嗣其於九十三年十二月一日
    向臺灣臺南地方法院檢察署觀護人室報到，經觀護人採其尿
    液送驗結果呈安非他命類陽性反應，而查獲上情。
二、案經臺灣臺南地方法院檢察署觀護人室簽請同署檢察官偵查
    起訴。
    理  由
一、上揭事實，迭據被告甲○○於原審及本院審理中坦承不諱，
    並有臺灣臺南地方法院檢察署執行保護管束情況約談報告表
    、觀護人室尿液檢體監管紀錄表及長榮大學毒物研究中心濫
    用藥物尿液檢驗確認報告各乙紙等附卷可稽。罪證明確，被
    告犯行堪以認定。其於前案強制戒治執行完畢釋放後，五年
    內再犯本件施用毒品罪，應依法論處。
二、按毒品危害防制條例第二條第二項第二款規定，安非他命係
    屬第二級毒品，被告施用之，核其所為，係犯同條例第十條
    第二項之施用第二級毒品罪。其持有安非他命之低度行為，
    應為高度之施用行為所吸收，不另論罪。原審以被告罪證明
    確，適用毒品危害防制條例第十條第二項，並審酌被告前已
    有多次施用毒品前科，並曾受強制戒治期滿，有台灣高等法
    院被告全國前案紀錄表、台灣台南地方法院檢察署刑案資料
    查註紀錄表各乙紙附卷足憑，素行非佳，竟不知悔改，於假
    釋交付保護管束期間復犯本件施用第二級毒品罪，殘害自己
    之身心健康，影響其家庭之正常生活甚鉅，並極易因吸毒而
    誘致觸犯他罪，危害他人法益及社會秩序，屢犯不改，所生
    危害已重，惟僅施用乙次，審理中坦承犯行，態度良好等一
    切情狀，量處有期徒刑八月，認事用法，核無不合，量刑亦
    堪認妥適。被告上訴意旨指摘原判決量刑過重為不當，尚非
    有理由，應予駁回。
據上論斷，應依刑事訴訟法第368條，判決如主文。
本案經檢察官王碧霞到庭執行職務。
中    華    民    國    95    年    9     月    21    日
                  刑事第三庭    審判長法  官  陳義仲
                                      法  官  張世展
                                      法  官  陳顯榮
以上正本證明與原本無異。
不得上訴。
                                      書記官  陳嘉琍
中    華    民    國    95    年    9     月    22    日
附錄法條：
毒品危害防制條例第10條第2項：
施用第二級毒品者，處 3 年以下有期徒刑。


司法院資訊處製作；財團法人民間司法改革基金會備份。
